臺灣臺南地方法院民事裁定
111年度全字第8號
聲  請  人  鄭瑞德  


相  對  人  翱帝開發建設有限公司

法定代理人  林穎琪  
上列當事人間請求返還買賣價金事件(111年度重訴字第32號)，
聲請人聲請假扣押，本院裁定如下：
    主  文
聲請人以新臺幣貳佰柒拾萬捌仟參佰參拾參元，為相對人供擔保
後，得對相對人之財產在新臺幣捌佰壹拾貳萬元伍仟元之範圍內
為假扣押。
相對人如為聲請人供擔保金新臺幣捌佰壹拾貳萬伍仟元或將請求
之金額提存，得免為或撤銷假扣押。
聲請費用新臺幣壹仟元由相對人負擔。　　
    理  由
一、聲請意旨略以：聲請人於民國109年6月29日向相對人購買坐
    落臺南市○○區○○段000000地號土地及其上興建之預售屋(建
    案「久禾雅B2」房屋，建築執照(107)南工造字第0000-0000
    號，上開土地及房屋下稱系爭房地)，總價新臺幣(下同)1,2
    50萬元，並簽立房屋土地預定買賣契約書(下稱系爭房地買
    賣契約)，約定相對人應辦理履約保證機制，及應於109年8
    月31日前完成主建物、附屬建物及使用執照所定之必要設施
    ，並取得使用執照。聲請人依約自109年6月29日起分期給付
    買賣價金合計625萬元與相對人，惟相對人未依約履行，且
    前經聲請調解，相對人辯稱係因臺南市政府工務局作業程序
    延滯所致，亦拒絕返還買賣價金，聲請人不得已而依系爭房
    地買賣契約第21條第1項約定解除買賣契約，並提起返還買
    賣價金等事件之訴訟(本院111年度重訴字第32號)，請求相
    對人返還已給付之價金625萬元及違約金187萬5,000元(買賣
    總價百分之15)，合計812萬5,000元。因聲請人近日至現場
    查看，發現相對人已將系爭房地委託仲介公司出售，並於11
    0年5月26日將系爭房地設定1,200萬元抵押權與訴外人中租
    迪和股份有限公司，顯然有意圖脫產規避清償責任之情事，
    為保全聲請人之債權，免於日後求償無門，爰依民事訴訟法
    第522條及第523條規定，聲請准予提供擔保後於相對人812
    萬5,000元財產範圍內予以假扣押等語。
二、按債權人就金錢請求或得易為金錢請求之請求，欲保全強制
    執行者，得聲請假扣押；假扣押非有日後不能強制執行或甚
    難執行之虞者，不得為之，民事訴訟法第522條第1項、第52
    3條第1項分別定有明文。又請求及假扣押之原因，應釋明之
    。前項釋明如有不足，而債權人陳明願供擔保或法院認為適
    當者，法院得定相當之擔保，命供擔保後為假扣押；假扣押
    裁定內，應記載債務人供所定金額之擔保或將請求之金額提
    存，得免為或撤銷假扣押，民事訴訟法第526條第1項、第2
    項、第527條亦有明定。而所謂有不能強制執行或甚難執行
    之虞者，乃指如債務人浪費財產，增加負擔，就其財產為不
    利益之處分，恐將達於無資力之狀態，或債務人逃匿或逃避
    遠方等情形而言。至所謂釋明，係指當事人提出之證據，僅
    使法院生薄弱之心證，相信其主張大概如此者即可。而釋明
    事實上主張，得用可使法院信其主張為真實之一切證據，亦
    即供釋明之證據，無庸遵守嚴格之證據程序。
三、經查，聲請人就其所主張本案之請求，業據提出系爭房地買
    賣契約、房地價款分期付款明細表、支票影本、鄭世賢律師
    事務所函及聲請調解狀為證，並經本院調取111年度重訴字
    第32號返還買賣價金等事件卷宗核閱無訛，可認聲請人就其
    主張之事實已有相當程度之釋明。至假扣押之原因部分，聲
    請人提出系爭房地委請仲介出售之照片及土地謄本以為釋明
    ，堪認相對人有日後不能強制執行或甚難執行之虞，雖尚有
    不足，惟聲請人既陳明願供擔保以補釋明之欠缺，應認可補
    其釋明之不足，本件假扣押之聲請自應予以准許。爰依前揭
    規定酌定相當之擔保金額，命聲請人供擔保後，得對於相對
    人之財產於812萬5,000元之範圍內為假扣押。另併依民事訴
    訟法第527條規定，諭知相對人如為聲請人供擔保或將聲請
    人請求之金額提存，得免為或撤銷假扣押。
四、依民事訴訟法第526條第2項、第527條、第95條、第78條，
    裁定如主文。
中　　華　　民　　國　　111 　年　　2 　　月　　7 　　日
                  民事第三庭  法  官　林勳煜
上列正本證明與原本無異。
如不服本裁定，得於收受裁定正本後10日內向本院提出抗告狀，
並繳納抗告裁判費新臺幣1,000元整。
中　　華　　民　　國　　111 　年　　2 　　月　　7 　　日
　　　　　　　　　　　　　　　書記官  朱烈稽